【裁判字號】    98,審易,3179
【裁判日期】    981218
【裁判案由】    竊盜
【裁判全文】
臺灣高雄地方法院刑事判決            98年度審易字第3179號
公  訴  人  臺灣高雄地方法院檢察署檢察官
被      告  乙○○
上列被告因竊盜案件，經檢察官提起公訴（98年度偵緝字第2255
號），被告就被訴事實為有罪之陳述，經本院告知簡式審判程序
之旨，並聽取被告與公訴人之意見後，裁定進行簡式審判程序，
判決如下：
    主  文
乙○○犯竊盜罪，處有期徒刑伍月，如易科罰金，以新臺幣壹仟
元折算壹日；又犯竊盜罪，處有期徒刑肆月，如易科罰金，以新
臺幣壹仟元折算壹日；又犯竊盜罪，處有期徒刑伍月，如易科罰
金，以新臺幣壹仟元折算壹日。應執行有期徒刑壹年，如易科罰
金，以新臺幣壹仟元折算壹日。
    事實及理由
一、犯罪事實：
    乙○○意圖為自己不法之所有，而基於竊盜之犯意，為下列
    犯行：
 (一) 於民國98年6 月24日凌晨2 時許，在高雄市○○區○○路與
    復興路口，持其所拾得之鑰匙2 把（未扣案），竊取戊○○
    所有、車牌號碼KM7-639 號之機車1 輛（含藍色雨衣1 件及
    咖啡色安全帽1 頂）得手。嗣因將該機車之汽油用盡，乙○
    ○即將之棄置於高雄市○○路與仁愛街口。
 (二) 98年6 月24日凌晨2 時10分許，在高雄市○○區○○路與仁
    愛街口，以其所拾得之鑰匙2 把（未扣案），開啟甲○○所
    有、車牌號碼ZJA -670號之機車電門鎖並予以發動後，竊取
    該車（含安全帽1 頂）得手。嗣因該機車之汽油耗盡，乙○
    ○將之棄置於高雄市○○路與仁愛街口。
 (三) 98年6 月25日凌晨2 時許，在高雄市新興區○○○路150 巷
    28號前，以持其所拾得之鑰匙2 把（未扣案），開啟丁○○
    所有、車牌號碼XYJ -418號之機車電門鎖予以發動，竊取該
    機車得手，並將該機車騎乘至高雄市○○路與仁愛街口停放
    。嗣經警調閱路口監視器，發覺乙○○竊取XYJ-418 號機車
    之犯行，通知乙○○接受詢問時，乙○○就其上開(一)、(二)等
    未發覺之犯罪，向員警自白，始悉上情。
二、證據：
 (一) 證人即被害人戊○○、甲○○、丁○○於警詢之證詞。
 (二) 扣押物品目錄表、現場照片9 紙、監視器翻拍照片4 紙、贓
    物認領保管單3 紙。
 (三) 被告之自白。
三、論罪：
    核被告所為，均係犯刑法第320 條第1 項竊盜罪。被告所犯
    上開3 罪，犯意各別，行為互殊，應予分論併罰。又刑法第
    62條前段所定之自首減輕其刑，係以對於未發覺之罪自首而
    受裁判為要件。故犯罪行為人應於有偵（調）查犯罪職權之
    公務員未發覺犯罪事實或犯罪人之前自首犯罪，並接受裁判
    ，兩項要件兼備，始能邀減輕寬典之適用。若犯罪行為人自
    首犯罪之後，拒不到案或逃逸無蹤，顯無悔罪投誠，甘受裁
    判之情，要與上揭法定減刑規定要件不符，不能予以減刑（
    最高法院94年度台上字第5690號判決意旨參照）。查被告雖
    就上開犯罪事實(一)、(二)之犯行，於有調查犯罪職權之公務員
    發覺前自白犯罪，惟於偵查中逃逸，經臺灣高雄地方法院檢
    察署檢察官傳拘無著，而於98年9 月30日以雄檢惠偵潛緝字
    第5255號發佈通緝，於98年10月2 日緝獲到案，此有臺灣高
    雄地方法院檢察署送達證書、98年8 月17日訊問筆錄、高雄
    市政府警察局新興分局98年9 月8 日高市警新分偵字第0980
    023713號函及所附拘票正本、拘提結果報告書、高雄縣政府
    警察局鳳山分局98年8 月31日高縣鳳警偵字第0980017100號
    函及所附拘票正本、報告書、臺灣高雄地方法院檢察署通緝
    書、高雄市政府警察局新興分局通緝案件移送書等在卷可稽
    ，是被告並無甘受裁判之意，自無從依刑法第62條前段規定
    予以減刑，附此敘明。
四、科刑：
    爰審酌被告正值青年，有謀生能力，竟不思以正途取財，被
    告於98年4 月間方因竊取他人行動電話為警查獲，竟又於98
    年6 月24、25日之2 日間3 次竊取他人機車，顯見被告前次
    犯案後仍未知悔改，其價值觀及行為皆有需矯正之處，並考
    量被告犯後坦承犯行，就上開犯罪事實(一)、(二)部分確係主動
    向員警自白犯罪，且其竊取之部分財物已發還被害人領回，
    造成被害人之損失尚非甚鉅等一切情狀，認檢察官就被告之
    犯行各求處有期徒刑6 月，尚屬略重，而分別量處如主文所
    示之刑，及參酌司法院大法官會議釋字第662 號解釋意旨，
    諭知易科罰金之折算標準，另就該3 罪所處之刑定應執行刑
    及易科罰金之折算標準。至被告行竊時所使用之鑰匙2 把，
    因非違禁物，且未經扣案，為避免執行之困難，爰不為沒收
    之諭知，併此敘明。
據上論斷，應依刑事訴訟法第273 條之1 、第299 條第1 項前段
，刑法第320 條第1 項、第41條第1 項前段、第51條第5 款，刑
法施行法第1條之1，判決如主文。
本案經檢察官丙○○到庭執行職務。
中    華    民    國    98    年    12    月    18    日
                  刑事第十庭    法  官  蔡書瑜
以上正本證明與原本無異。
如不服本判決應於收受送達後10日內向本院提出上訴書狀，並應
敘述具體理由；如未敘述上訴理由者，應於上訴期間屆滿後20日
內向本院補提理由書（均須按他造當事人之人數附繕本）「切勿
逕送上級法院」。
中    華    民    國    98    年    12    月    18    日
                                書記官  楊明月
附錄：論罪法條
中華民國刑法第320條第1項
意圖為自己或第三人不法之所有，而竊取他人之動產者，為竊盜
罪，處5  年以下有期徒刑、拘役或 5 百元以下罰金。

司法院資訊處製作；財團法人民間司法改革基金會備份。
